【裁判字號】    97,訴,978
【裁判日期】    970716
【裁判案由】    給付貨款
【裁判全文】
臺灣高雄地方法院民事判決               97年度訴字第978號
原      告  乙○○
被      告  甲○○
當事人間給付貨款事件，本院於民國97年7月2日言詞辯論終結
，判決如下：
      主      文
被告應給付原告新臺幣壹佰零參萬肆仟肆佰參拾貳元，及自民國
九十七年三月十五日起至清償日止，按年息百分之五計算之利息
。
訴訟費用由被告負擔。
  事  實
一、原告主張：被告因飼養山雞，向原告訂購飼料餵雞（下稱系
    爭買賣），詎自民國96年3 月21日起即未按時付款，迄至96
    年7 月26日止，共積欠飼料款新台幣（下同）1,034,432 元
    （下稱系爭貨款），爰依買賣之法律關係提起本訴等情，並
    聲明：被告應給付原告1,034,43 2元，及自支付命令送達翌
    日即97年3 月15日起至清償日止，按年息百分之5 計算之利
    息。
二、被告則以：原告所提系爭貨款之託運單、銷貨單雖是被告所
    簽，但飼料並非被告所訂購，係訴外人江碧昆所購買等語置
    辯，並聲明：原告之訴駁回。
三、兩造爭執及不爭執事項：
  (一)不爭執部分如下，並有託運單、銷貨單、訂購飼料明細表在
    卷（見本院卷第6-15頁）可參。
    1.原告所提託運單、銷貨單內之客戶簽收欄均係由被告簽收
      。
    2.如原告主張為真，所積欠之貨款為1,034,432 元。
  (二)爭執部分：
四、本院判斷如下：
    系爭買賣之當事人為何？原告主張被告應給付系爭貨款有無
    理由？
   1. 按稱買賣者，謂當事人約定一方移轉財產權於他方，他方
      支付價金之契約；買受人對於出賣人，有交付約定價金及
      受領標的物之義務。本件原告主張山雞是被告飼養，飼料
      是供其所飼養的雞使用等情，惟為被告否認，並以系爭貨
      款是江碧昆開票給原告，因遭退票，原告始來告伊等語為
      辯。經查，原告主張伊與被告約定江碧昆去向被告抓雞拿
      去賣，江碧昆抓雞的錢就要直接給伊作為飼料錢，所以伊
      才會直接找江碧昆要飼料款等語，固為被告所不爭執（見
      本院卷第45頁），復自承；小雞是江碧昆送來，伊飼養，
      雞長大後由江碧昆去賣，江碧昆賣雞以後，付了飼料款及
      抓雞費用後，其餘的錢就是伊所有，江碧昆是賺到台北賣
      雞後的差價等語，倘雞群是由江碧昆所飼養，江碧昆豈有
      再向被告購買隻之必要！足見雞場內的雞是由被告飼養，
      待雞長大後，江碧昆始到養雞場抓雞去賣，而江碧昆向被
      告買雞費用，部分則直接由原告前去收取，以作為被告支
      付給原告之飼料款。再參諸原告提出之拖運單、銷貨單內
      之客戶名稱均列被告之名，客戶簽收欄內，均係由被告簽
      收乙節以觀，益徵養雞場是被告在經營，原告交到養雞場
      的飼料，是由被告所訂購，被告辯以雞非伊所有，伊是受
      僱於江碧昆云云，洵不足採。
    2.再查，支票乃無因及流通證券，系爭貨款縱曾以江碧昆之
      支票為付款方式，亦不能因此即謂系爭貨款飼料即為江碧
      昆所購買，是養雞場是被告所有，雞場內的雞是被告所飼
      養，並由被告向原告購買飼料，縱使嗣由第三人簽發作為
      給付飼料款之支票未獲兌現，則原告基於其與被告間之買
      賣關係，亦得請求被告給付飼料款，被告徒以江碧昆所開
      的票未兌現，原告應找江碧昆要，與伊無關云云置辯，亦
      不足採。
    3.綜上各節，足認被告即係系爭貨款買賣之買受人，原告本
      於買賣關係，訴請被告給付系爭貨款，即無不當。
五、被告既已受領原告交付之飼料，就系爭貨款，自應負給付之
    責。又按給付無確定期限者，債務人於債權人得請求給付時
    ，經其催告而未為給付，自受催告時起，負遲延責任。其經
    債權人起訴而送達訴狀，或依督促程序送達支付命令，或為
    其他相類之行為者，與催告有同一之效力。遲延之債務，以
    支付金錢為標的者，債權人得請求依法定利率計算之遲延利
    息；應付利息之債務，其利率未經約定，亦無法律可據者，
    週年利率為百分之5 ，民法第229 條第2項 、第233 條第1
    項前段及第203 條分別定有明文。本件被告依系爭買賣應為
    之給付並無確定期限，且原告於依督促程序請求給付貨款前
    亦未向被告請求，惟原告已依督促程序請求後，視為提起本
    件訴訟，且送達支付命令狀予被告，依民法第229 條第2 項
    之規定，應自支付命令狀繕本送達之翌日即97年3 月15日起
    ，負遲延責任。從而，原告依買賣契約之法律關係，請求被
    告給付系爭貨款暨法定遲延利息，洵屬有據，應予准許。
六、從而，原告本於買賣契約之法律關係，請求被告給付1,034,
    432 元，及自支付命令送達翌日即97年3 月15日起至清償日
    止，按年息百分之5 計算之利息，為有理由，應予准許。
七、本件事證已臻明確，兩造其餘之攻擊防禦方法核與判決結果
    不生影響，毋庸一一論列，併此敘明。
八、據上論結：本件原告之訴為有理由，依民事訴訟法第78條，
    判決如主文。
中    華    民    國    97    年    7     月    16    日
                  民事第六庭 法  官  陳銘珠
以上正本證明與原本無異。
如不服本判決，應於送達後20日內，向本院提出上訴狀並表明上
訴理由，如於本判決宣示後送達前提起上訴者，應於判決送達後
10日內補提上訴理由書。
中    華    民    國    97    年    7     月    18    日
                              書記官  劉音利


司法院資訊處製作；財團法人民間司法改革基金會備份。
